臺灣臺南地方法院刑事判決
111年度簡上字第3號
上  訴  人  
即  被  告  周冠均



上列上訴人即被告因竊盜案件，不服本院中華民國110 年11月15
日110 年度簡字第2635號第一審刑事簡易判決（聲請簡易判決處
刑案號：110 年度營偵字第1833號），提起上訴，本院管轄之第
二審合議庭判決如下：
    主  文
上訴駁回。
    事實及理由
一、按對於簡易判決有不服者，得上訴於管轄之第二審地方法院
    合議庭。第1 項之上訴，準用刑事訴訟法第三編第一章及第
    二章除第361 條外之規定，刑事訴訟法第455 條之1 第1 項
    、第3 項分別定有明文。次按民國110 年6 月16日修正公布
    、同年月18日施行之刑事訴訟法第348 條規定：「上訴得對
    於判決之一部為之。對於判決之一部上訴者，其有關係之部
    分，視為亦已上訴。但有關係之部分為無罪、免訴或不受理
    者，不在此限。上訴得明示僅就判決之刑、沒收或保安處分
    一部為之」，同日修正公布、施行之刑事訴訟法施行法第7 
    條之13規定「中華民國110 年5 月31日修正通過之刑事訴訟
    法施行前，已繫屬於各級法院之案件，於施行後仍適用修正
    前刑事訴訟法第348 條規定；已終結或已繫屬於各級法院而
    未終結之案件，於施行後提起再審或非常上訴者，亦同」。
    經查，本案係於上開刑事訴訟法第348 條規定修正施行後之
    110 年12月30日繫屬於本院，有臺灣臺南地方法院110 年12
    月30日南院武刑通110 簡2635字第11000463191號函上所蓋
    本院收文戳章在卷可憑（簡上字卷第5 頁），是本案上訴之
    效力及其範圍，應依刑事訴訟法第455 條之1 第3 項準用現
    行刑事訴訟法第348 條規定判斷，合先敘明。
二、原審於110 年11月15日，以110 年度簡字第2635號判決判處
    被告周冠均犯竊盜罪，累犯，處有期徒刑3 月，如易科罰金
    ，以新臺幣（下同）1,000 元折算1 日。被告於收受該判決
    正本後，以原審量刑過重為由提起上訴，檢察官則未上訴，
    本院於審理程序當庭向被告確認上訴範圍，經被告明示僅就
    原審判決量刑部分上訴（簡上字卷第165 頁），應認被告對
    於本案上訴請求審理之範圍僅限於量刑部分。揆諸前開說明
    及新修正條文規定，本案量刑部分與原審判決犯罪事實、罪
    名之認定，可以分離審查，因此，本院爰僅就原審判決量刑
    部分加以審理，其他關於本案犯罪事實、論罪部分之認定，
    不在本院審理範圍，合先敘明。
三、因被告表明僅就原審判決關於量刑部分提起上訴，故有關本
    案之犯罪事實、所犯法條及論罪之認定，均如第一審判決之
    記載（如附件）。
四、量刑之審查：
　㈠按量刑之輕重，係事實審法院就繫屬個案犯罪所為之整體評
    價，屬於職權裁量事項，量刑判斷適當與否之準據，應就判
    決整體觀察為綜合考量，不可擷取其中片段遽為評斷。茍其
    量刑已以行為人之責任為基礎，斟酌刑法第57條各款所列事
    由及一切情狀，作為裁量輕重之標準，在法定刑度內酌量科
    刑，無偏執一端，或濫用其裁量權限，致明顯過重或失輕之
    不當情形，自不得任意指為不當或違法，上級法院對於下級
    法院之職權行使，原則上應予尊重。
　㈡原審判決以被告前因竊盜及違反毒品危害防制條例等案件，
    經法院論罪科刑，於109 年4 月18日受有期徒刑執行完畢後
    ，5 年內故意再犯本案有期徒刑以上之罪，依刑法第47條第
    1 項規定，為累犯，且依司法院釋字第775 號解釋意旨，衡
    酌被告有多起竊盜犯罪前科紀錄，其經前案徒刑執行完畢，
    應生警惕作用，惟仍故意再犯本件竊盜犯行，足徵其有特別
    惡性且對於刑罰之反應力薄弱，又觀諸被告本案犯罪情節，
    依刑法第47條第1 項規定加重法定最低本刑之結果，並無上
    開解釋所指罪刑不相當之情形，自仍有上開刑法第47條第1 
    項規定之適用，爰依法加重其刑。並審酌被告不思循正當管
    道獲取所需，恣意竊取他人財物，顯然欠缺對於他人財產權
    之尊重，所為殊無足取；並考量被告之犯罪動機、目的、手
    段、情節、所竊得財物價值及犯罪後尚知坦承犯行之態度，
    兼衡其智識程度、小康之家庭經濟狀況等一切情狀，量處有
    期徒刑3 月，並諭知如易科罰金，以1,000 元折算1 日之折
    算標準。
　㈢被告上訴意旨略以：我於偵查中，已與告訴代理人張惠玲約
    定3 日後電聯進行賠償，無奈其後手機損壞而失去聯繫方法
    ，希望能與告訴代理人再次進行調解、賠償損害，並請審酌
    其真心悔過，從輕量刑等語。經查，被告雖於本院與告訴代
    理人成立調解，約定被告願於111 年2 月10日前（含當日）
    給付告訴人寶雅國際股份有限公司4,000 元，有本院111 年
    度南司刑簡上移調字第6 號調解筆錄1 份存卷可參（簡上字
    卷第81頁），惟其後經本院電聯確認，被告並未遵期履行賠
    償，亦未主動與告訴代理人聯繫，而陷於失聯狀態等情，有
    本院111 年2 月23日公務電話紀錄1 份附卷可考（簡上字卷
    第95頁），嗣於111 年6 月21日審理中，被告雖陳稱：等我
    明天觀察、勒戒執行完畢出所，可以馬上去給付調解金額，
    我會再陳報給付賠償之結果等語（簡上字卷第169 頁），惟
    本院迄今仍未收受被告陳報賠償情形之書狀，故量刑基礎並
    無變更。是本院認原審判決關於本案科刑部分，已審酌刑法
    第57條各款所列事由及一切情狀，而為量刑之準據，經核並
    無量刑違法或顯然過重、失輕，亦無裁量濫用或科刑與罪責
    不相當之瑕疵可指，應予維持。被告上訴意旨所指，不足以
    動搖原審判決之量刑基礎，難認有據，應予駁回。
據上論斷，應依刑事訴訟法第455 條之1 第1 項、第3 項、第36
4 條、第368 條、第373 條，判決如主文。
本案經檢察官陳鋕銘聲請以簡易判決處刑，檢察官吳惠娟到庭執
行職務。
中　　華　　民　　國　　111 　年　　7 　　月　　12　　日
                  刑事第一庭    審判長法  官  梁淑美
                                      法  官  鄭文祺
                                      法  官  陳品謙
以上正本證明與原本無異。
不得上訴。
　　　　　　　　　　　　　　　　　　  書記官  趙建舜
中　　華　　民　　國　　111 　年　　7 　　月　　12　　日



附件：
臺灣臺南地方法院刑事簡易判決
110年度簡字第2635號
聲　請　人　臺灣臺南地方檢察署檢察官
被　　　告　周冠均　男　(民國00年0月0日生)
　　　　　　　　　　身分證統一編號：Z000000000號
　　　　　　　　　　住臺南市○○區○○○00○0號

上列被告因竊盜案件，經檢察官聲請以簡易判決處刑（110年度
營偵字第1833號），本院判決如下：
    主  文
周冠均犯竊盜罪，累犯，處有期徒刑參月，如易科罰金，以新臺
幣壹仟元折算壹日。
未扣案之犯罪所得無線藍芽耳機壹個、指甲剪壹支、鼻毛剪壹支
、女用情趣按摩棒壹支，均沒收，於全部或一部不能沒收或不宜
執行沒收時，追徵其價額。
    事實及理由
一、本件犯罪事實及證據，均引用檢察官聲請簡易判決處刑書（
    如附件）之記載。
二、核被告周冠均所為，係犯刑法第320條第1項之竊盜罪。又被
    告前曾因竊盜及違反毒品危害防制條例等案件，分別經本院
    以105年度審簡字第291號判決判處有期徒刑4月確定（甲案
    ），以106年度簡字第201號判決判處有期徒刑3月確定、以1
    06年度易字第809號判決判處有期徒刑8月確定，又經臺灣臺
    中地方法院以105年度中簡字第2463號判決判處有期徒刑3月
    確定，經臺灣高雄地方法院以106年度審訴字第171號判決判
    處有期徒刑7月、3月確定，嗣再經本院以106年度聲字第174
    0號裁定定應執行有期徒刑1年10月確定（乙案）；上開甲案
    及乙案接續執行，並於民國107年6月14日因縮短刑期假釋出
    監，嗣被告再因假釋期間故意犯罪而遭撤銷假釋，殘刑6月8
    日已於109年4月18日執行完畢等情，此有臺灣高等法院被告
    前案紀錄表1份附卷可查。被告於受有期徒刑執行完畢後，5
    年內故意再犯本案有期徒刑以上之罪，依刑法第47條第1項
    規定，為累犯；且依司法院釋字第775號解釋意旨，本院審
    酌被告有多起竊盜犯罪前科紀錄，其經前案徒刑執行完畢，
    應生警惕作用，惟其仍故意再犯本件竊盜犯行，足徵其有特
    別惡性且對於刑罰之反應力薄弱，又觀諸被告本案犯罪情節
    ，依刑法第47條第1項規定加重法定最低本刑之結果，並無
    上開解釋所指罪刑不相當之情形，自仍有上開刑法第47條第
    1項規定之適用，爰依法加重其刑。
三、本院審酌被告不思循正當管道獲取所需，恣意竊取他人之財
    物，顯然欠缺對於他人財產權之尊重，所為殊無足取；並考
    量被告犯罪動機、目的、手段、情節、所竊得財物價值及犯
    罪後尚知坦承犯行態度；暨兼衡其高中畢業之智識程度、小
    康之家庭經濟狀況等一切情狀，量處如主文所示之刑，並諭
    知易科罰金之折算標準。
四、末查，本件被告竊得之無線藍芽耳機1個、指甲剪1支、鼻毛
    剪1支、女用情趣按摩棒1支，核屬其犯罪所得，均未扣案，
    自應依刑法第38條之1第1項前段、第3項規定宣告沒收，於
    全部或一部不能沒收或不宜執行沒收時，追徵其價額。
五、依刑事訴訟法第449條第1項、第3項、第450條第1項、第454
    條第2項，刑法第320條第1項、第47條第1項、第41條第1項
    前段、第38條之1第1項前段、第3項，刑法施行法第1條之1
    第1項，逕以簡易判決處刑如主文。
六、如不服本判決，得自收受送達之日起20日內，向本院提起上
    訴狀（須附繕本），上訴於本院管轄之第二審地方法院合議
    庭。
中　　華　　民　　國　　110 　年　　11　　月　　15　　日
  　　　　　　　　刑事第七庭    法　官　郭千黛
以上正本證明與原本無異。
  　　　　　　　　　　　　　　　書記官　黃瓊蘭
中　　華　　民　　國　　110 　年　　11　　月　　17　　日
附錄本案論罪科刑法條：
中華民國刑法第320條第1項
意圖為自己或第三人不法之所有，而竊取他人之動產者，為竊盜
罪，處5年以下有期徒刑、拘役或50萬元以下罰金。
（附件）
臺灣臺南地方檢察署檢察官聲請簡易判決處刑書
                                   110年度營偵字第1833號
　　被　　　告　周冠均　男　50歲（民國00年0月0日生）
　　　　　　　　　　　　住臺南市○○區○○○0000號
　　　　　　　　　　　　國民身分證統一編號：Z000000000號
上列被告因竊盜案件，業經偵查終結，認為宜以簡易判決處刑，
茲敘述犯罪事實及證據並所犯法條如下：
　　　　犯罪事實
一、周冠均意圖為自己不法之所有，於民國110年7月23日20時，
    騎乘車號000-000號機車至臺南市○○區○○路000號(寶雅生活
    館)。趁無人注意之際，徒手竊取寶雅商場架上販售之無線
    藍芽耳機1個、指甲剪1支、鼻毛剪1支、女用情趣按摩棒1支
    ，共價值新台幣3168元，並將商品包裝拆除，得逞後騎乘機
    車逃逸。隨後為店員張惠玲發現後報警，調取監視錄影而查
    獲。
二、案經寶雅國際股份有限公司訴由臺南市政府警察局新營分局
    報告偵辦。
　　　　證據並所犯法條
一、訊據被告周冠均對於前開犯罪事實供承不諱，核與告訴代理
    人張惠玲證述之情節相符，復有現場及道路監視錄影及擷取
    照片、車號000-000號機車車籍資料在卷可資佐證，足認被
    告之任意性自白與事實相符，堪以採信。是本件事證明確，
    被告犯嫌洵堪認定。
二、核被告所為，係犯刑法第320條第1項竊盜罪嫌。
三、依刑事訴訟法第451 條第1 項聲請逕以簡易判決處刑。
　　此致
臺灣臺南地方法院
中　　華　　民　　國　 110　　年　　10　　月　　13　　日
　　　　　　　　　　　        檢察官　陳  鋕  銘
本件正本證明與原本無異
中　　華　　民　　國　 110　　年　　10　　月　　27　　日
                              書記官  鍾  雲  雅